臺灣桃園地方法院刑事判決
111年度審金訴字第103號
公  訴  人  臺灣桃園地方檢察署檢察官
被      告  顏至男


上列被告因詐欺案件，經檢察官提起公訴（110年度偵字第28237
號），被告於本院準備程序進行中，就被訴事實為有罪之陳述，
經本院告知簡式審判程序意旨，並聽取當事人之意見後，本院合
議庭裁定由受命法官獨任依簡式審判程序審理，判決如下：
    主  文
戊○○犯三人以上共同詐欺取財罪，共參罪，各處有期徒刑壹年，
應執行有期徒刑壹年伍月。
未扣案之犯罪所得新臺幣壹仟元沒收。
    事實及理由
一、犯罪事實：
　　戊○○依一般社會生活之通常經驗，可預見受託前往快遞公司
    代為領取包裹，即可獲取高額報酬，該包裹內容物甚可能係
    他人遭詐騙而交付之提款卡及存摺，委託人取得後亦甚可能
    用以遂行詐欺取財犯罪，且有助於詐欺集團取得贓款及掩飾
    犯行不易遭人追查，仍貪圖高額報酬，基於縱使上開事實發
    生亦不違反其本意之不確定故意，於民國110年6月間某日，
    加入真實姓名年籍均不詳、於通訊軟體LINE（下稱LINE）暱
    稱為「冠宏」之人（無證據顯示其未滿18歲，下稱「冠宏」
    ）及真實姓名年籍均不詳、於LINE暱稱為「石忠昆」之人（
    無證據證明未滿18歲，下稱「石忠昆」）所組成，以實施詐
    術為手段，具有持續性、牟利性之有結構性犯罪組織（下稱
    「本案詐欺集團」，戊○○所犯參與犯罪組織犯行，現經臺灣
    臺北地方法院以110年度審訴字第2175號審理中，本案非屬
    「最先繫屬於法院」之案件）。渠等分工模式為「本案詐欺
    集團」擔任「機房」工作之成員，負責撥打電話施以詐術，
    使遭詐騙之人陷於錯誤依指示寄出所申辦之金融機構存款帳
    戶存摺或提款卡等物，而交付財物；戊○○則擔任「取簿手」
    之工作，負責依「冠宏」指示前往指定之快遞公司，領取內
    有詐得之金融機構存款帳戶存摺或提款卡等物之包裹後，交
    給「石忠昆」；「石忠昆」再將詐得之金融機構存款帳戶存
    摺或提款卡等物交給上游成員，用以充作詐騙集團成員施以
    詐術後，使詐欺犯罪被害人匯款之人頭帳戶；「本案詐欺集
    團」擔任「車手」工作之成員，再負責持人頭帳戶提款卡提
    領詐欺犯罪被害人匯入之款項，繼而將領得之贓款交給「本
    案詐欺集團」所屬上游成員朋分，以掩飾其等詐欺取財犯罪
    所得之本質及去向，製造金流斷點。謀議既定，戊○○與「冠
    宏」、「石忠昆」、真實姓名年籍均不詳之「本案詐欺集團
    」所屬成員間分別為下列犯行：
　㈠戊○○、「冠宏」、「石忠昆」及真實姓名年籍均不詳之「本
    案詐欺集團」所屬成員間共同意圖為自己不法之所有，基於
    3人以上共同詐欺取財之犯意聯絡，由「本案詐欺集團」所
    屬機房成員於110年6月3日某時，以LINE暱稱為「蔣盈瑩」
    向甲○○（所涉詐欺罪嫌，業經臺灣基隆地方檢察署為不起訴
    處分確定）佯稱可為其辦理貸款，需審核有無遭銀行或法院
    強扣等語，致甲○○陷於錯誤，而於110年6月3日中午12時36
    分許，在新竹市○區○○路000號1樓「統一超商新揚門市」，
    將其所申辦之中華郵政股份有限公司（下稱郵局）帳號0000
    0000000000號帳戶（下稱「甲○○郵局帳戶」）及國泰世華商
    業銀行股份有限公司（下稱國泰世華銀行）帳號0000000000
    00號帳戶（下稱「甲○○國泰帳戶」）之提款卡，利用黑貓宅
    急便之貨運服務，寄送至桃園市○○區○○路0段000號「黑貓宅
    急便大溪營業所」，並以LINE告以密碼。嗣「本案詐欺集團
    」機房成員確認上開包裹已送抵「黑貓宅急便大溪營業所」
    後，復由「冠宏」以LINE通知戊○○取件，戊○○即於110年6月
    4日下午2時14分許騎乘9HY-206號普通重型機車前往「黑貓
    宅急便大溪營業所」，領取上開裝有「甲○○郵局帳戶」及「
    甲○○國泰帳戶」提款卡之包裹（下稱「甲○○帳戶包裹」）。
　㈡戊○○另與「冠宏」、「石忠昆」及真實姓名年籍均不詳之「
    本案詐欺集團」所屬成員間共同意圖為自己不法之所有，基
    於3人以上共同詐欺取財、以不正方法由自動付款設備取得
    他人之物及掩飾、隱匿特定詐欺犯罪所得本質、去向之洗錢
    等犯意聯絡，將上開包裹交付給「石忠昆」，再由「石忠昆
    」將「甲○○帳戶包裹」交予「本案詐欺集團」所屬成員使用
    。「本案詐欺集團」機房成員復於如附表「詐騙時間/詐騙
    方式」欄所示之時間及方式，使如附表「被害人」欄所示之
    乙○○、丙○○分別陷於錯誤，而分別於如附表「匯款時間」欄
    所示之時間，將如附表「匯款金額」欄所示之款項匯至「甲○○郵局帳戶」，「本案詐欺集團」所屬車手成員，旋接續於
    110年6月7日上午10時45分許、同日上午10時47分許、同日
    上午11時9分許，在臺灣地區某不詳處所，將「甲○○郵局帳
    戶」提款卡，插入由不詳金融機構所設置之自動櫃員機，並
    鍵入該帳號之提款卡密碼，使各自動櫃員機辨識系統依預設
    程式，均誤判「車手」成員係有正當權源之持卡人而進行現
    金提款共3次，「車手」成員以此不正方法，各取得現金新
    臺幣6萬元、4萬元、3萬元後，續於不詳時間、地點，將領
    得之現金13萬元交付予收水成員，而轉交予「本案詐欺集團
    」所屬上游成員朋分，以掩飾、隱匿上開詐欺取財犯罪所得
    之本質及去向。嗣甲○○、乙○○、丙○○驚覺受騙，分別報警後
    ，始為警循線查獲上情。
二、證據名稱：
　㈠被告戊○○分別於警詢、檢察官訊問、本院準備程序及審理中
    之自白。
　㈡證人即告訴人甲○○、丙○○、乙○○分別於警詢時之證述。
　㈢一般包裹查詢紀錄影本、監視器錄影畫面截圖、包裹簽收單
    翻拍照片、車輛詳細資料報表、中華郵政股份有限公司110
    年7月5日儲字第1100177553號函及函附帳戶基本資料及歷史
    交易清單、國泰世華商業銀行存匯作業管理部110年7月6日
    國世存匯作業字第1100101616號函及函附存戶往來資料、甲○○報案資料（基隆市警察局第四分局安樂派出所受理各類案
    件紀錄表、受【處】理案件證明單、內政部警政署反詐騙諮
    詢專線紀錄表、國泰世華銀行存摺影本、受詐欺LINE對話紀
    錄截圖）、如附表「書證」欄所示之文書證據。
三、論罪科刑：
　㈠三人以上共同犯詐欺取財罪部分：
　⒈按共同實施犯罪行為之人，在合同意思範圍以內，各自分擔
    犯罪行為之一部，相互利用他人之行為，以達其犯罪之目的
    者，即應對於全部所發生之結果，共同負責（最高法院92年
    度台上字第5407號刑事判決意旨參照）。且共同正犯之意思
    聯絡，原不以數人間直接發生者為限，即有間接之聯絡者，
    亦包括在內。如甲分別邀約乙、丙犯罪，雖乙、丙間彼此並
    無直接之聯絡，亦無礙於其為共同正犯之成立（最高法院77
    年台上字第2135號判決意旨參照）。經查：被告參與「本案
    詐欺集團」，既明知係為整體詐欺集團成員擔任領取詐得之
    金融機構存款帳戶存摺、提款卡等物之「取簿手」工作，又
    明知金融機構存款帳戶之存摺、提款卡具有提領帳戶內款項
    之功能，而屬具有一定財產價值之財物，是被告所為雖非為
    詐欺取財之全部行為，且與其他所有成員間亦未必有直接之
    犯意聯絡，然其所參與之部分行為，為詐騙集團取得被害人
    財物全部犯罪計畫之一部，而共同達成不法所有之犯罪目的
    ，在未逾越合同意思之範圍內，自應就所參與之詐欺取財犯
    行，論以共同正犯。
　⒉次按現今詐欺集團分工細膩，其中電信或網路詐騙之犯罪型
    態，自架設電信機房、利用網際網路散布虛假訊息、使用通
    訊軟體對被害人實施詐術、拿取被害人遭詐騙而交付之金融
    機構存款帳戶資料及將領得屬於財物之帳戶資料交付予上游
    成員等各階段，係需由多人縝密分工方能完成，顯為3人以
    上方能運行之犯罪模式。查被告於本院準備程序中供稱：「
    （問：你除了與「冠宏」聯絡外，還有與何人聯繫？）還有
    石忠昆，我是把包裹拿給他。」等語明確（見本院卷第37頁
    ），可見被告已知悉至少有「冠宏」、「石忠昆」等人共同
    參與上開詐欺取財犯行，再依被告參與「取簿手」工作之分
    工，其亦可預見「本案詐欺集團」尚有機房人員對被害人等
    施以詐術，是以上開犯罪事實中均有「冠宏」、「石忠昆」
    及「本案詐欺集團」機房成員共同參與如犯罪事實欄所示之
    詐欺取財犯行，連同被告自己計入行為人人數，可認共同正
    犯人數均達3人以上，依前開說明，被告所為均自該當三人
    以上共同犯詐欺取財罪之共同正犯。
　㈡復按刑法第339條之2第1項之以不正方法由自動付款設備取得
    他人之物罪，其所謂「不正方法」，係泛指一切不正當之方
    法而言，並不以施用詐術為限，例如以強暴、脅迫、詐欺、
    竊盜或侵占等方式取得他人之金融卡及密碼，再冒充本人由
    自動付款設備取得他人之物，或以偽造他人之金融卡由自動
    付款設備取得他人之物等，均屬之（最高法院94年度台上字
    第4023號判決要旨參照）。查被告加入「本案詐欺集團」後
    ，參與本件詐欺取財犯行，渠等分工，業如前述，被告可預
    見車手成員，持「本案詐欺集團」機房成員以欺瞞之不正方
    法所詐得之「甲○○郵局帳戶」提款卡，輸入告訴人甲○○告知
    之密碼後，由不詳金融機構所設置之自動櫃員機取得「甲○○
    郵局帳戶」內之現金款項，被告所為自該當刑法第339條之2
    第1項之以不正方法由自動付款設備取得他人之物罪之構成
    要件。
　㈢又按洗錢防制法所稱洗錢，指下列行為：一、意圖掩飾或隱
    匿特定犯罪所得來源，或使他人逃避刑事追訴，而移轉或變
    更特定犯罪所得。二、掩飾或隱匿特定犯罪所得之本質、來
    源、去向、所在、所有權、處分權或其他權益者。三、收受
    、持有或使用他人之特定犯罪所得，洗錢防制法第2 條定有
    明文。復按現行洗錢防制法第14條第1項之一般洗錢罪，祇
    須有同法第2條各款所示行為之一，而以同法第3條規定之特
    定犯罪作為聯結即為已足；倘行為人意圖掩飾或隱匿特定犯
    罪所得來源，而將特定犯罪所得直接消費處分，甚或交予其
    他共同正犯，或由共同正犯以虛假交易外觀掩飾不法金流移
    動，即難認單純犯罪後處分贓物之行為，應仍構成新法第2
    條第1或2款之洗錢行為（最高法院109年度台上字第57號、
    第436號判決參照）。
　⒈犯罪事實㈠中，被告擔任取簿手，負責拿取「甲○○郵局帳戶」
    、「甲○○國泰帳戶」之提款卡後，交付予共同正犯「石忠昆
    」，然此時尚無被害人遭詐騙之款項匯入「甲○○郵局帳戶」
    、「甲○○國泰帳戶」之帳戶內，「本案詐欺集團」車手成員
    無從提領，而掩飾詐欺犯罪所得之本質及去向，被告領取「
    甲○○郵局帳戶」、「甲○○國泰帳戶」提款卡所為，顯然尚未
    著手洗錢之犯罪行為，自不構成一般洗錢罪。
　⒉犯罪事實欄㈡中，被告負責領取裝有「甲○○郵局帳戶」、「甲○○國泰帳戶」提款卡包裹之工作，並將上開提款卡交給「石
    忠昆」後，供「本案詐欺集團」機房成員詐騙如附表所示之
    告訴人乙○○及丙○○後，用以匯款之人頭帳戶使用，繼而由「
    本案詐欺集團」車手成員，持「甲○○郵局帳戶」提款卡領取
    告訴人乙○○及丙○○遭詐騙後，匯入之款項，並將領得之贓款
    交給「本案詐欺集團」收水成員後，續轉交給「本案詐欺集
    團」上游成員朋分，被告所為，顯使「本案詐欺集團」機房
    、車手、收水成員藉此製造金流斷點，使偵查機關難以追查
    帳戶金流，以達掩飾詐欺犯罪所得之本質及去向，揆之前開
    判決要旨，被告所為已該當洗錢防制法第14條第1項之一般
    洗錢罪之構成要件。
　㈣核被告所為，分別係犯：
　⒈就犯罪事實欄㈠所為，係犯刑法第339條之4第1項第2款之三人
    以上共同犯詐欺取財罪。
　⒉就犯罪事實欄㈡所為，均係犯刑法第339條之4第1項第2款之三
    人以上共同犯詐欺取財罪，同法第339條之2第1項之以不正
    方法由自動付款設備取得他人之物罪及洗錢防制法第14條第
    1項之一般洗錢。公訴意旨雖漏未論及被告就上揭犯罪事實
    同時犯以不正方法由自動付款設備取得他人之物罪，惟此部
    分犯行與被告被訴三人以上共同犯詐欺取財罪及一般洗錢罪
    之犯行有想像競合犯之裁判上一罪關係（詳下述），自為起
    訴效力所及，本院應併予審判。
　㈤共同正犯：
　　本案詐欺犯罪分工細緻，被告雖未自始至終參與各階段之犯
    行，且與對實行詐術之詐欺集團「機房」成員間或有互不相
    識之情形，然其可預見詐欺集團利用網際網路使用LINE傳送
    訊息，藉以詐騙犯罪事實欄㈠告訴人甲○○所申辦之金融機構
    存款帳戶提款卡之犯罪手法，仍分擔拿取告訴人甲○○遭詐騙
    而寄出之裝有「甲○○郵局帳戶」、「甲○○國泰帳戶」提款卡
    包裹之工作，且其明知依「冠宏」指示將該「甲○○郵局帳戶
    」、「甲○○國泰帳戶」提款卡交給「石忠昆」，該提款卡帳
    戶將供「本案詐欺集團」充作使遭詐騙之如犯罪事實欄㈡告
    訴人乙○○及丙○○匯款之指定帳戶，再由「本案詐欺集團」車
    手成員持「甲○○郵局帳戶」提款卡將告訴人乙○○及丙○○遭詐
    騙而匯入之款項領出，被告與「冠宏」、「石忠昆」及「本
    案詐欺集團」其他成員係在合同意思範圍內，各自分擔犯罪
    事實欄㈠、㈡所示犯罪行為之一部，並相互利用他人之行為，
    以達共同詐欺取財之犯罪目的，參諸上開說明，被告仍應就
    其所參與之犯行，對於全部所發生之結果，共同負責。是以
    ，
　⒈犯罪事實欄㈠中，被告與共同正犯「冠宏」、「石忠昆」及「
    本案詐欺集團」所屬「機房」成員，就三人以上共同詐欺取
    財之犯行，具有犯意聯絡及行為分擔，應論以共同正犯。
　⒉犯罪事實欄㈡中，被告與共同正犯「冠宏」、「石忠昆」及「
    本案詐欺集團」所屬成員，就三人以上共同詐欺取財、以不
    正方法由自動付款設備取得他人之物及洗錢等犯行，均具有
    犯意聯絡及行為分擔，應均論以共同正犯。
　㈥「本案詐欺集團」車手成員於110年6月7日上午10時45分許、
    同日上午10時47分許、同日上午11時9分許，在臺灣地區某
    不詳處所，先後3次提領告訴人乙○○、丙○○匯入「甲○○郵局
    帳戶」內之款項，各行為之獨立性均極為薄弱，難以強行分
    開，依一般社會健全觀念，應就「本案詐欺集團」車手成員
    對各告訴人所匯入之款項之多次領款行為，視為數個舉動之
    接續施行，合為包括之一行為予以評價，屬接續犯，祇各論
    以不正方法由自動付款設備取得他人之物罪1罪及一般洗錢
    罪1罪。
　㈦想像競合犯：
　⒈又按詐欺取財罪，係為保護個人之財產法益而設，行為人罪
    數之計算，應依接受詐欺之被害人人數計算。復衡以受詐騙
    之人未必僅有一次匯款紀錄，而在同一次遭受詐騙過程中，
    亦有單一被害人將一個或多個帳戶內之款項，分散轉帳匯款
    入詐欺正犯指示之多個帳戶，或先後一日、多日一再匯款至
    同一帳戶者，故而若以被告提款日期、次數，或所提領帳戶
    之匯款轉入次數，作為評價詐欺取財既遂犯行之罪數，恐嫌
    失當。是以如附表編號一所示之告訴人乙○○雖有2次匯款行
    為，惟此係告訴人乙○○遭受詐騙而分次交付財物之結果，應
    認係同一財產法益遭受侵害，只成立1個三人以上共同詐欺
    取財罪。
　⒉犯罪事實欄㈡中，被告各以一行為同時觸犯三人以上共同詐欺
    取財罪、以不正方法由自動付款設備取得他人之物罪及一般
    洗錢罪等3罪名，為想像競合犯，應依刑法第55條規定，各
    從一重之三人以上共同詐欺取財罪處斷。
　㈧分論併罰：
    被告對犯罪事實欄㈠、㈡所示之告訴人甲○○、乙○○、丙○○等3
    人所為上開三人以上共同犯詐欺取財犯行，因告訴人不相同
    ，各次行為歷程互異，客觀上亦明顯可分，依一般社會健全
    觀念，在刑法評價上，各具獨立性，自應分論併罰。　
　㈨又按想像競合犯之處斷刑，本質上係「刑之合併」。其所謂
    從一重處斷，乃將想像競合犯組成之評價上數罪，合併為科
    刑一罪，其所對應之刑罰，亦合併其評價上數罪之數法定刑
    ，而為一個處斷刑。易言之，想像競合犯侵害數法益者皆成
    立犯罪，論罪時必須輕、重罪併舉論述，同時宣告所犯各罪
    名，包括各罪有無加重、減免其刑之情形，亦應說明論列，
    量刑時併衡酌輕罪部分量刑事由，評價始為充足，然後依刑
    法第55條前段規定「從一重處斷」，非謂對於其餘各罪可置
    而不論。因此，法院決定處斷刑時，雖以其中最重罪名之法
    定刑，做為裁量之準據，惟於裁量其輕重時，仍應將輕罪合
    併評價在內（最高法院108年度台上字第4405、4408號判決
    意旨可參）。再按犯洗錢防制法第14條之一般洗錢罪、同條
    例第15條之特殊洗錢罪，在偵查或審判中自白者，減輕其刑
    ，洗錢防制法第16條第2項定有明文。查被告於偵查及審判
    中，均坦承擔任「取簿手」工作，並依分工，領取裝有「甲○○郵局帳戶」及「甲○○國泰帳戶」提款卡之包裹後，交付予
    共同正犯「石忠昆」，再由共同正犯「石忠昆」將「甲○○郵
    局帳戶」及「甲○○國泰帳戶」提款卡交付予「本案詐欺集團
    」成員，供「本案詐欺集團」車手成員提領告訴人乙○○、丙○○遭詐騙後匯入之詐欺取財贓款，進而掩飾詐欺犯罪所得本
    質、去向之洗錢事實，堪認被告於偵查與審判中，對於犯罪
    事實所示之洗錢犯行業已自白，合於上開減刑之規定，然經
    合併評價後，本案既依想像競合犯從一重依刑法之三人以上
    共同詐欺取財罪處斷，依前揭意旨，自無從再適用上開規定
    減刑，惟本院於後述量刑時仍當一併衡酌該部分減輕其刑事
    由，附此敘明。
　㈩爰審酌被告不思以正常途徑獲取財物，僅因貪圖不法利益，
    即加入詐欺集團，動機不良，手段可議，價值觀念偏差，且
    掩飾、隱匿詐欺告訴人乙○○、丙○○之犯罪所得本質、去向，
    所為嚴重損害財產交易安全及社會經濟秩序，對告訴人乙○○
    、丙○○之財產產生重大侵害，兼衡以被告在詐欺集團之角色
    分工、參與之時間，暨衡酌被告犯後坦承全部犯行，且就洗
    錢犯行於偵查、審判中均自白，已符合相關自白減刑規定，
    且與告訴人丙○○達成調解，有本院111年度附民移調字第118
    2號調解筆錄在卷可考（見本院卷第51-52頁），堪認被告有
    悔意，並審酌告訴人甲○○、乙○○未到庭，而未能與被告達成
    調解，得到告訴人甲○○、乙○○之原諒，復斟酌被告之生活及
    經濟狀況、素行、年紀及智識程度等一切情狀，分別量處如
    主文所示之刑，並定其應執行之刑，以示懲儆。
四、沒收：
　　另按犯罪所得之沒收、追繳或追徵，在於剝奪犯罪行為之實
    際犯罪所得，使其不能坐享犯罪之成果，其重點置於所受利
    得之剝奪，故無利得者自不生剝奪財產權之問題。又按共同
    正犯犯罪所得之沒收、追繳或追徵，本院向採之共犯連帶說
    ，業於104年度第13次刑事庭會議決議不再援用、供參考，
    並改採沒收或追徵應就各人所分得者為之之見解。又所謂各
    人「所分得」，係指各人「對犯罪所得有事實上之處分權限
    」，法院應視具體個案之實際情形而為認定：倘若共同正犯
    各成員內部間，對於不法利得分配明確時，固應依各人實際
    分配所得沒收；然若共同正犯成員對不法所得並無處分權限
    ，其他成員亦無事實上之共同處分權限者，自不予諭知沒收
    ；至共同正犯各成員對於不法利得享有共同處分權限時，則
    應負共同沒收之責。至於上揭共同正犯各成員有無犯罪所得
    、所得數額，係關於沒收、追繳或追徵標的犯罪所得範圍之
    認定，因非屬犯罪事實有無之認定，並不適用「嚴格證明法
    則」，無須證明至毫無合理懷疑之確信程度，應由事實審法
    院綜合卷證資料，依自由證明程序釋明其合理之依據以認定
    之（最高法院104年度台上字第3937號判決意旨參照）。經
    查：
　㈠被告所領得之「甲○○郵局帳戶」、「甲○○國泰帳戶」之提款
    卡並未起獲，現是否尚存而未滅失，未據檢察官釋明，又上
    開提款卡因告訴人報案遭警示凍結，是以該存摺及提款卡現
    已無法使用並失其財產上價值，沒收或追徵與否，對於被告
    不法行為之非難，抑或刑罰之預防或矯治目的助益甚微，欠
    缺刑法上之重要性，且若另外開啟執行程序顯不符經濟效益
    ，為免執行困難及耗費資源，爰依刑法第38條之2第2項規定
    不宣告沒收或追徵。
　㈡又被告於本院準備程序中供稱因本案獲得報酬為1,000元等語
    詳實（見本院卷第37頁），本院又查無證據足資證明被告就
    本案贓款另有事實上之處分權，揆諸前開說明，可認被告因
    本案犯罪而取得之未扣案犯罪所得為1,000元，爰依刑法第3
    8條之1第1項前段規定諭知沒收。
五、應依刑事訴訟法第273條之1第1項、第299條第1項前段、第3
    10條之2、第454條第1項，洗錢防制法第14條第1項，刑法第
    11條前段、第28條、第339條之2第1項、第339條之4第1項第
    2款、第51條第5款，刑法施行法第1條之1第1項，判決如主
    文。
六、如不服本判決應於收受判決後20日內向本院提出上訴書狀，
    並應敘述具體理由。其未敘述上訴理由者，應於上訴期間屆
    滿後20日內向本院補提理由書（均須按他造當事人之人數附
    繕本）「切勿逕送上級法院」。
本案由檢察官丁○○提起公訴，經檢察官李孟亭到庭執行職務。
中　　華　　民　　國　　111 　年　　8 　　月　　12　　日
                  刑事審查庭  法　官　李雅雯
以上正本證明與原本無異。
如不服本判決應於收受判決後20日內向本院提出上訴書狀，並應
敘述具體理由。其未敘述上訴理由者，應於上訴期間屆滿後20日
內向本院補提理由書（均須按他造當事人之人數附繕本）「切勿
逕送上級法院」。
　　　　　　　　　　　　　　　書記官　沈詩婷  
中　　華　　民　　國　　111 　年　　8 　　月　　15　　日
附錄本案論罪科刑法條： 
中華民國刑法第339條之4
犯第339條詐欺罪而有下列情形之一者，處1年以上7年以下有期
徒刑，得併科1百萬元以下罰金：
一、冒用政府機關或公務員名義犯之。
二、三人以上共同犯之。
三、以廣播電視、電子通訊、網際網路或其他媒體等傳播工具，
    對公眾散布而犯之。
前項之未遂犯罰之。
洗錢防制法第14條
有第二條各款所列洗錢行為者，處7年以下有期徒刑，併科新臺
幣5百萬元以下罰金。
前項之未遂犯罰之。
前二項情形，不得科以超過其特定犯罪所定最重本刑之刑。
附表：
編號 被害人  詐騙時間/詐騙方式  匯款時間 匯款金額 （新臺幣） （不含手續費） 一 乙○○（提出告訴）  「本案詐欺集團」機房成員於110年6月5日晚間6時許，偽以乙○○之姪女李宴榕撥打電話予乙○○，佯稱欲周轉需借新臺幣（下同）10萬元等語，致乙○○陷於錯誤，先後於右揭時間，在其新北市○○區○○路000號住處，以操作網路銀行應用程式方式，將右揭金額匯至「甲○○郵局帳戶」內。  110年6月7日上午10時21分許 5萬元      110年6月7日上午10時24分許 5萬元  書證 ①告訴人乙○○報案資料（新北市警察局三峽分局鳳鳴派出所受理詐騙帳戶通報警示簡便格式表、金融機構聯防機制通報單、內政部警政署反詐騙諮詢專線紀錄表、受理各類案件紀錄表、受【處】理案件證明單）。 ②受詐騙通話紀錄截圖、LINE對話紀錄截圖、轉帳明細。     編號 被害人  詐騙時間/詐騙方式  匯款時間 匯款金額 （新臺幣） （不含手續費） 二 丙○○（提出告訴）  「本案詐欺集團」機房成員於110年6月7日上午9時47分許，偽以丙○○之同學撥打電話予丙○○，佯稱現在急需用錢等語，致丙○○陷於錯誤，而於右揭時間，前往新北市○○區○○路00號「安泰銀行新莊分行」，以操作自動櫃員機轉帳方式，將右揭金額匯至「甲○○郵局帳戶」內。  110年6月7日上午10時47分許 3萬元。  書證 ①告訴人丙○○報案資料（內政部警政署反詐騙諮詢專線紀錄表、新北市政府警察局新莊分局丹鳳派出所受【處】理案件證明單、受理詐騙帳戶通報警示簡便格式表、金融機構聯防機制通報單、受理各類案件紀錄表）。 ②受詐騙通話紀錄截圖、客戶交易明細表。